# 各位大珈：企业购买商品房缴纳的住房维修基金应记入费用还是固定资产？

提问人：ZCXX 时间：2019-09-03 11:14:24
各位大珈：企业购买商品房缴纳的住房维修基金应记入费用还是固定资产？

回答人：chenyiwei
这部分维修基金有专门用途，后续再收回的可能性很小，故应视作购买商品房使之达到预定可使用状态的必要支出的组成部分，计入固定资产价值。